# 请教陈版：所得税费用问题

提问人：跨度防护 时间：2018-04-03 10:04:56
请教陈版，在填列所得税费用与会计利润的关系，有两处没弄明白：（ 1 ）如果本期有核销的坏账 100 ，将填列在“以前年度已确认递延所得税的可抵扣暂时性差异和可抵扣亏损的影响”的正数 25 ；（ 2 ）如果本期应纳税所得额为-100，且未确认递延所得税资产，将填列在“未确认的可抵扣暂时性差异的影响和可抵扣亏损”，负数25. 请教陈版，这两处数字填列的原理是什么？

回答人：chenyiwei
1 、如果本期核销的坏账予以税前扣除，且前期已经就此确认过递延所得税资产，且该公司本年度应纳税所得额为正数的，则该核销事项在调节表中无需特殊反映。 2 、如果本期应纳税所得额为-100，且未确认递延所得税资产，将填列在“未确认的可抵扣暂时性差异的影响和可抵扣亏损”，金额应为正数 25 ，不是负数。